Minutes et répertoires du notaire Antoine Albert LAVERNE, 4 février 1871 - 22 février 1900 (étude IX)
Archives nationales
- Minutes de Antoine Albert LAVERNE, 4 février 1871 - 21 février 1900; MC/ET/IX/1423 - MC/ET/IX/1621
  - Minutes. 1894, juin, juin 1894; MC/ET/IX/1582
    - Vente par Henri Jean Emile Bénard, architecte et propriétaire, et Marie Aline Sauvalle, son épouse, demeurant à Paris, boulevard Péreire, n° 29, au baron Fernand Antoine Vidal de Lévy, propriétaire, demeurant à Paris, Faubourg-Saint-Honoré, n° 223, d'un hôtel particulier situé rue du Printemps
      Date de création de la notice: 2014 (M. Durand)
      Bénard, Jean Emile; Sauvalle, Marie Aline; Vidal de Lévy, Fernand Antoine; architecte; Faubourg-Saint-Honoré (rue du); Pereire (boulevard); Printemps (rue du); acte de vente
  - Minutes. 1894, juillet - 1894, août, juillet 1894 - août 1894; MC/ET/IX/1583
  - Minutes. 1894, septembre - 1894, octobre, septembre 1894 - octobre 1894; MC/ET/IX/1584
  - Minutes. 1894, novembre, novembre 1894; MC/ET/IX/1585
  - Minutes. 1894, décembre, décembre 1894; MC/ET/IX/1586
  - Minutes. 1895, janvier - 1895, février, janvier 1895 - février 1895; MC/ET/IX/1587
  - Minutes. 1895, mars - 1895, avril, mars 1895 - avril 1895; MC/ET/IX/1588
  - Minutes. 1895, mai - 1895, juin, mai 1895 - juin 1895; MC/ET/IX/1589
  - Minutes. 1895, juillet - 1895, octobre, juillet 1895 - octobre 1895; MC/ET/IX/1590
  - Minutes. 1895, novembre - 1895, décembre, novembre 1895 - décembre 1895; MC/ET/IX/1591
  - Minutes. 1896, janvier - 1896, février, janvier 1896 - février 1896; MC/ET/IX/1592
  - Minutes. 1896, mars - 1896, avril, mars 1896 - avril 1896; MC/ET/IX/1593
  - Minutes. 1896, mai - 1896, juin, mai 1896 - juin 1896; MC/ET/IX/1594
  - Minutes. 1896, juillet - 1896, septembre, juillet 1896 - septembre 1896; MC/ET/IX/1595
  - Minutes. 1896, octobre - 1896, novembre, octobre 1896 - novembre 1896; MC/ET/IX/1596
  - Minutes. 1896, décembre, décembre 1896; MC/ET/IX/1597
  - Minutes. 1897, janvier - 1897, février, janvier 1897 - février 1897; MC/ET/IX/1598
  - Minutes. 1897, mars - 1897, avril, mars 1897 - avril 1897; MC/ET/IX/1599
  - Minutes. 1897, mai, mai 1897; MC/ET/IX/1600
  - Minutes. 1897, juin - 1897, août, juin 1897 - août 1897; MC/ET/IX/1601
  - Minutes. 1897, septembre - 1897, octobre, septembre 1897 - octobre 1897; MC/ET/IX/1602
  - Minutes. 1897, novembre - 1897, décembre, novembre 1897 - décembre 1897; MC/ET/IX/1603
  - Minutes. 1898, janvier - 1898, février, janvier 1898 - février 1898; MC/ET/IX/1604
  - Minutes. 1898, mars, mars 1898; MC/ET/IX/1605
  - Minutes. 1898, avril - 1898, mai, avril 1898 - mai 1898; MC/ET/IX/1606
  - Minutes. 1898, juin, juin 1898; MC/ET/IX/1607
  - Minutes. 1898, juillet - 1898, septembre, juillet 1898 - septembre 1898; MC/ET/IX/1608
  - Minutes. 1898, octobre - 1898, novembre, octobre 1898 - novembre 1898; MC/ET/IX/1609
  - Minutes. 1898, décembre, décembre 1898; MC/ET/IX/1610
  - Minutes. 1899, janvier, janvier 1899; MC/ET/IX/1611
  - Minutes. 1899, février - 1899, mars, février 1899 - mars 1899; MC/ET/IX/1612
  - Minutes. 1899, avril, avril 1899; MC/ET/IX/1613
  - Minutes. 1899, mai, mai 1899; MC/ET/IX/1614
  - Minutes. 1899, juin, juin 1899; MC/ET/IX/1615
  - Minutes. 1899, juillet, juillet 1899; MC/ET/IX/1616
  - Minutes. 1899, août - 1899, septembre, août 1899 - septembre 1899; MC/ET/IX/1617
  - Minutes. 1899, octobre, octobre 1899; MC/ET/IX/1618
  - Minutes. 1899, novembre - 1899, décembre, novembre 1899 - décembre 1899; MC/ET/IX/1619
  - Minutes. 1900, janvier, janvier 1900; MC/ET/IX/1620
  - Minutes. 1900, 1er février - 1900, 21 février, 1er février 1900 - 21 février 1900; MC/ET/IX/1621
- Répertoire(s) de Antoine Albert LAVERNE, 22 juillet 1864 - 13 octobre 1903; MC/RE/IX/24 - MC/RE/IX/26
  - Répertoire. 1864, 22 juillet - 1878, 18 février, 22 juillet 1864 - 18 février 1878; MC/RE/IX/24
    Répertoire des notaires Edmond Bardout (22 juillet 1864-24 janvier 1871), Antoine Laverne (4 février 1871-18 février 1878).
    Informations concernant le classement et la cotation:
    Le niveau inférieur de description, quand il existe, correspond aux mentions d'actes contenues dans le répertoire. Parmi celles-ci, certaines peuvent y être décrites, de manière plus ou moins détaillée. Pour consulter l'acte proprement dit, il convient de rechercher la cote au niveau des articles (registre ou liasse) des minutes du notaire (cote de type 'MC/ET').
  - Répertoire. 1878, 19 février - 1895, 2 avril, 19 février 1878 - 2 avril 1895; MC/RE/IX/25
  - Répertoire. 1895, 2 avril - 1903, 13 octobre, 2 avril 1895 - 13 octobre 1903; MC/RE/IX/26
    Répertoire des notaires Antoine Laverne (2 avril 1895-22 février 1900), Albert Laverne (22 février 1900-13 octobre 1903).